【裁判字號】    99,訴,58
【裁判日期】    990421
【裁判案由】    妨害性自主罪
【裁判全文】
臺灣臺中地方法院刑事判決                99年度訴字第58號
公  訴  人  臺灣臺中地方法院檢察署檢察官
被      告  丙○○
選任辯護人  王文聖律師
上列被告因妨害性自主罪案件，經檢察官提起公訴（98年度偵字
第20790 號），被告就被訴事實為有罪之陳述，經本院告知簡式
審判程序之旨，並聽取被告與公訴人之意見後，本院合議庭裁定
由受命法官獨任進行簡式審判程序，本院判決如下：
    主    文
丙○○對於十四歲以上未滿十六歲之女子為性交，處有期徒刑伍
月。緩刑參年，並應於九十九年十二月三十一日前向公庫支付新
臺幣伍萬元，緩刑期間付保護管束。
    犯罪事實
一、丙○○於民國98年8 月中旬，經由「UT網際空間」之網路聊
    天室認識代號0000甲00000女子（姓名年籍詳卷，下稱A 女）
    ，雙方於同年月20日相約見面後，A 女之父代號0000甲00000
    A （姓名年籍詳卷，下稱甲男）得知上情，乃要求A 女與丙
    ○○至旅行社為性交行為，由其與友人賴保銘入內拍攝性交
    照片再向丙○○索取賠償，甲女未拒絕其父提議，而於98年
    8 月28日上午接獲丙○○之0000000000號行動電話與之相約
    見面後，於同日晚間7 時許，二人一同前往臺中市○區○○
    街30號之「○○○旅社」，丙○○明知甲女係14歲以上未滿
    16歲之女子，竟基於與A女為性交之犯意，於當日晚間7時許
    ，在上址「○○○旅社」207房內，經A女同意，以陰莖插入
    A女陰道之方式，與A女為性交行為時，A女之父甲男與賴保
    銘闖入上開房間拍照存證並毆打丙○○，復要求丙○○簽具
    切結書賠償新臺幣（下同）40萬元（甲男、賴保銘涉犯傷害
    、恐嚇取財未遂等罪嫌部分，業經檢察官另行起訴），嗣因
    警方接獲報案前往現場處理，始知悉上情。
二、案經A女及甲男訴由臺中市警察局移送臺灣臺中地方法院檢
    察署檢察官偵查起訴。
    理    由
一、按本件被告丙○○所犯，非死刑、無期徒刑、最輕本刑為3
    年以上有期徒刑之罪，或高等法院管轄第一審之案件，被告
    於準備程序中，就前揭被訴事實為有罪之陳述，經受命法官
    告以簡式審判程序之旨，並聽取被告與公訴人之意見後，本
    院認無不得或不宜改依簡式審判程序進行之處，爰依刑事訴
    訟法第273 條之1 第1 項、第284 條之1 ，裁定本件由受命
    法官獨任進行簡式審判程序，是本件之證據調查，依刑事訴
    訟法第273 條之2 規定，不受同法第159 條第1 項、第161
    條之2 、第161 條之3 、第163 條之1 及弟164 條至170 條
    規定之限制，合先敘明。
二、上揭犯罪事實，業據被告於本院準備程序中及審理時坦承不
    諱（參本院卷第28、59頁），核與證人即告訴人A 女於警詢
    、偵查中之證詞及另案被告賴銘保於警詢中所供之情節大致
    相符（參警卷第6 至8 頁、偵查卷第40、41、47頁、第101
    至103 頁），並有中國醫藥大學受理疑似性侵害事件驗傷診
    斷書1 紙、告訴人甲男提出之性交照片1 張（以上均彌封附
    卷）及被告持用之門號0000000000號行動電話雙向通聯紀錄
    1 份、現場照片20張、職務報告書2 份、臺灣臺中地方法院
    檢察署98年度偵字第23796 號、99年度偵字第1485號追加起
    訴書1 份在卷可稽（參偵查卷第30頁至34頁、警卷第13 頁
    、第16頁至25頁、本院卷第36至37頁），且告訴人A 女係83
    年8 月生，被告於98年8 月28日對A 女為性交行為時，A 女
    確係14歲以上未滿16歲之女子乙節，亦有性侵害案件真實姓
    名年籍對照表1 份彌封存卷可佐，足見被告自白核與事實相
    符，應堪採信。本件事證明確，被告犯行洵堪認定。
三、核被告丙○○所為，係犯刑法第227 條第3 項之對於14歲以
    上未滿16歲之女子為性交罪。爰審酌被告為一逞私慾，而與
    性觀念矇懂無知之告訴人A 女為性交行為，影響A 女身心健
    全成長，實應予責難，惟本案係A 女之父甲男為向被告索賠
    而設局被告與A 女為性交行為，被告之可責性較低，且被告
    於本院審理時業已坦承犯行，堪認其已有悔意等一切情狀，
    本院認公訴人請求量處被告有期徒刑5 月，應屬適當，爰量
    處如主文所示之刑，以示懲儆。又被告前未曾受有期徒刑以
    上刑之宣告，素行尚佳，有臺灣高等法院被告前案紀錄表在
    卷可按，且本案係因告訴人甲男為向被告索賠而設局A 女與
    被告為性交行為，被告為逞私慾，思慮未臻周詳而觸犯刑責
    ，本院審酌上情及被告目前有正當工作，生活正常，此有勞
    工保險被保險人投保資料表在卷可查（見本院卷第32至34頁
    ），認其歷經此偵、審程序及科刑之宣告，當知所警惕而無
    再犯之虞，認所宣告之刑以暫不執行為適當，併予宣告緩刑
    3 年，以啟自新。又考量被告因對性觀念偏差及守法觀念不
    足而觸法，為使被告加深因此次犯行所得之教訓及警惕，本
    院認有命被告為一定負擔之必要，爰依刑法第74條第2 項第
    4 款規定，命其應於99年12月31日前向公庫支付5 萬元（倘
    被告違反此負擔且情節重大，依刑法第75條之1 第1 項第4
    款之規定，得撤銷緩刑宣告，執行宣告刑），並依刑法第93
    條第1 項第1 款、第2 款之規定，併宣告緩刑期間付保護管
    束。
據上論斷，應依刑事訴訟法第273 條之1 第1 項、第299 條第1
項前段、刑法第227 條第3 項、第74條第1 項第1 款、第2 項第
4 款、第93條第1 項第1 款、第2 款，判決如主文。
本案經檢察官乙○○到庭執行職務。
中    華    民    國    99    年    4     月    21    日
                 刑事第十五庭   法  官  廖純卿
以上正本證明與原本無異。
如不服本判決應於收受判決後10日內向本院提出上訴書狀，並應
敘述具體理由；其未敘述上訴理由者，應於上訴期間屆滿後20日
內向本院補提理由書（均須按他造當事人之人數附繕本）「切勿
逕送上級法院」。
                                書記官  柳寶倫
中    華    民    國    99    年    4     月    21    日
附錄論罪科刑法條
中華民國刑法第227條第3項
（未成年人）
對於未滿十四歲之男女為性交者，處 3 年以上 10 年以下有期
徒刑。
對於未滿十四歲之男女為猥褻之行為者，處 6 個月以上 5 年以
下有期徒刑。
對於十四歲以上未滿十六歲之男女為性交者，處 7 年以下有期
徒刑。
對於十四歲以上未滿十六歲之男女為猥褻之行為者，處 3 年以
下有期徒刑。
第 1 項、第 3 項之未遂犯罰之。

司法院資訊處製作；財團法人民間司法改革基金會備份。
